---
title: "Mi primer rmarkdown"
author: "Dana Yuval Reyes González"
date: "`r Sys.Date()`"
output:
  word_document: default
  html_document: default
---

```{r setup, include=FALSE}
knitr::opts_chunk$set(echo = TRUE)
library(DT)
```

# Introduccion
en este archivo aprendemos como utilizar Rmarkdown para copilar paginas web o documentos.

## Ejemplo codigo 1

vamos a estimar un aproximación del numero $e$ con la siguiente expresión:
$$e\approx\lim_{n\rightarrow\infty}VA\cdot\left(1+\frac{1}{n}\right)^n$$
este texto **va en negrita** y este en *italica*

Este es un ejemplo de [vinculo de google](https://.google.com)

## Aproximacion del numero $e$ de forma numerica

En el siguiente fragmento, se aproxima el numero $e$ con 1 a 100,000 periodos de recomposición ($n$)en unaño de un préstamo de un peso al 100% anualizado.

```{r tabla1}
# creamos el objeto valor actual con un valor de 1:
VA=1
# Tasa anualizada de rendimiento:
i=1
# Periodos de recomposicion deseados:
nTotal=1000
t=1:nTotal
# tabla de salida
tablaNumeroe=data.frame(
                        t=t,
                        VF=VA*((1+(i/t))^t)
                       )
datatable(tablaNumeroe)
```

El siguiente codigo no se vera pero si el resultado de los calculos o graficas generado con el mismo:

```{r figuara1, echo=FALSE}
#Ahora grafico los valores de la tabla del numero e:

plot(x=tablaNumeroe$t,y=tablaNumeroe$VF,type="l",
     col="purple")

```



